最高法院刑事判決　　　　　　　　　 111年度台上字第2720號
上　訴　人　王志彤


上列上訴人因違反毒品危害防制條例等罪案件，不服臺灣高等法
院中華民國111年1月20日第二審判決（110 年度上訴字第2335號
，起訴案號：臺灣桃園地方檢察署109年度偵字第21644、 21947
、22012號），提起上訴，本院判決如下：
    主  文
上訴駁回。
    理  由
按刑事訴訟法第377 條規定：上訴於第三審法院，非以判決違背
法令為理由，不得為之。是提起第三審上訴，應以原判決違背法
令為理由，係屬法定要件。如果上訴理由書狀並未依據卷內訴訟
資料，具體指摘原判決不適用何種法則或如何適用不當，或所指
摘原判決違法情事，顯與法律規定得為第三審上訴理由之違法情
形，不相適合時，均應認其上訴為違背法律上之程式，予以駁回
。  
查：
本件原判決撤銷第一審關於上訴人王志彤部分之科刑判決，改
  判仍論處上訴人共同犯修正前毒品危害防制條例（下稱毒品條
  例）第4條第3項之販賣第三級毒品，共7 罪刑（即原判決附表
  【下稱附表】一編號1 、12、13、17、22、25、26部分，依序
  處有期徒刑1年10月、1年10月、1年11月、1年10月、1 年11月
  、1年11月、1年11月），並均為沒收（追徵）之宣告，已綜合
  卷內所有證據資料及調查證據之結果，敘明認定上訴人有原判
  決事實欄一之㈡所載，與呂榕德（業經原審判處罪刑確定）共
  同販賣第三級毒品7 次等犯行之得心證理由。並對於上訴人之
  原審辯護人為其辯護稱：上訴人如附表一編號12、13、17所示
  犯行，時間分係民國109年6月6日凌晨1時11分許、上午5 時36
  分許及同年月7日凌晨2時17分許，地點間距均在車程10分鐘可
  抵達之處，乃係基於單一犯意，於密切之時地，販賣愷他命予
  購毒者黃正嘉，所侵害之法益同一，行為間之獨立性薄弱，無
  從強行分裂，應視為單一行為之數個舉動接續進行，當以接續
  犯論處，僅成立一販賣第三級毒品罪等語，如何認為均不可採
  等情，詳予指駁（見原判決第6至7頁）。另敘明上訴人上開 7
  次犯行如何均應適用毒品條例第17條第2 項及刑法第59條規定
  遞減其刑等旨（見原判決第7至9頁）。
經核原判決關於上訴人部分之採證認事並無違反經驗法則、論
  理法則，亦無任意推定犯罪事實、違背證據法則、判決理由不
  備、理由矛盾或不適用法則、適用法則不當之違誤。
再：刑之量定，乃法律賦予法院自由裁量之事項，倘於科刑時
  ，已以行為人之責任為基礎，並斟酌刑法第57條所列各款事項
  ，而未逾越法定刑度，即難謂違法。再刑法上之共同正犯，雖
  應就全部犯罪結果負其責任，但科刑時，仍應審酌刑法第57條
  各款情狀，分別情節，為各被告量刑輕重之標準。原判決就上
  訴人部分，業以其責任為基礎，對其素行、犯罪之動機、目的
  、手段、販賣毒品之分工模式、對象人數、期間、各次所販賣
  毒品之分量及價額、犯罪所得利益、所生損害、生活經濟狀況
  、智識程度及犯罪後之態度（坦承犯行，尚見悔意）等刑法第
  57條所定科刑輕重應審酌之事項加以審酌（見原判決第12至13
  頁）。核原判決關於上訴人部分之科刑，並未逾法定刑度，亦
  無濫用量刑職權之情事，更未僅以犯罪所得為量刑依據，自難
  率指為違法。
上訴人之上訴意旨並未依據卷內訴訟資料，具體指摘原判決關
  於上訴人部分有何違背法令之情形，仍執陳詞，指稱：附表一
  編號12、13、17之販賣行為，應論以接續犯，且量刑時應審酌
  刑法第57條各款事項，不應單純以犯罪所得為依據，原判決悖
  於罪刑相當原則，量刑過重，有判決不適用法則或適用法則不
  當之違法，另從犯罪情節、分工、犯罪所得等方面與同案被告
  呂榕德之量刑相較，顯違比例、平等原則等語，僅就原審採證
  認事、量刑適法職權行使及原判決已明白論斷之事項，再為爭
  執，核與法律規定得為第三審上訴理由之違法情形不相適合。
綜上，應認上訴人之上訴為違背法律上之程式，予以駁回。
據上論結，應依刑事訴訟法第395條前段，判決如主文。
中    華    民    國   111    年    5     月    26    日
                  刑事第四庭審判長法  官  林  立  華  
                                  法  官  謝  靜  恒  
                                  法  官  林  瑞  斌  
                                  法  官  王  敏  慧  
                                  法  官  李  麗  珠  
本件正本證明與原本無異
                                  書記官
中    華    民    國   111    年    6     月    1     日